臺灣基隆地方法院刑事判決　　　　　　　　　　　　　九十三年度訴字第三一四號
　　公　訴　人　臺灣基隆地方法院檢察署檢察官
　　被　　　告　甲○○　男　二.
右列被告因毒品危害防制條例案件，經檢察官提起公訴（九十三年度偵字第六七八號
、第七○三號），本院判決如左：
    主      文
甲○○連續施用第一級毒品，處有期徒刑柒月，扣案之含有第一級毒品海洛因殘渣之
殘渣袋陸只均沒收銷燬之，注射針筒及吸管各壹支均沒收；又施用第二級毒品，處有
期徒刑肆月；應執行有期徒刑拾月，扣案之含有第一級毒品海洛因殘渣之殘渣袋陸只
均沒收銷燬之，注射針筒及吸管各壹支均沒收。
    事      實
一、甲○○前分別因施用第一級毒品海洛因及第二級毒品安非他命案件，經本院裁定
    國九十一年七月七日執行完畢）後，由臺灣基隆地方法院檢察署檢察官於九十一
    年八月五日以九十一年度戒毒偵字第五二號為不起訴處分確定。詎其猶不知藉此
    戒絕施用毒品惡習，竟於前揭強制戒治執行完畢後五年內，基於施用第一級毒品
    海洛因之概括犯意，自九十三年二月中旬某時起至同年四月十八日某時止，在其
    基隆市○○街五號五樓之住處，以將海洛因摻水置入注射針筒內再施打二手手臂
    皮膚血管之方式，連續施用第一級毒品海洛因多次（約二、三天施用一次）；復
    另行起意，並基於施用第二級毒品安非他命之犯意，於九十三年四月十七日某時
    ，在基隆市朋友住處，以將安非他命置於玻璃球吸食器內，再以打火機加熱產生
    煙霧，予以吸食之方式，施用第二級毒品安非他命一次。嗣為警先於九十三年四
    月十五日上午七時許，在其前揭住處依法執行搜索時查獲，並扣得其所有供施用
    第一級毒品海洛因用之注射針筒、吸管各一支及含有海洛因殘渣之殘渣袋一只；
    再於同年四月十九日下午五時五十分許，經警據報前往基隆市○○路、精一路盤
    查甲○○駕駛之車牌號碼一九九七─ＤＬ自用小客車，甲○○見狀旋即駕駛前揭
    車輛逃逸，經警追躡至基隆市○○路五十二號前始將之攔下，並在該車內扣得其
    友人劉文魁所有之含有第一級毒品海洛因殘渣之殘渣袋五包、不明粉末二包、葯
    杓四支及止血帶一條等物，且經警採驗其尿液送驗後呈甲基安非他命陽性及嗎啡
    陽性反應，而查悉上情。
二、案經基隆市警察局第一分局報告臺灣基隆地方法院檢察署檢察官偵查起訴。
    理      由
一、右揭事實，業據被告甲○○於本院審理時坦承不諱，並有注射針筒、吸管各一支
    及殘渣袋一只扣案可資佐證，且扣案之殘渣袋一只，經警以臺灣尖端先進生技醫
    藥製造之煙毒品檢驗包試劑初步檢驗結果，呈嗎啡、海洛因反應，亦有基隆市第
    一分局九十三年七月十二日基警分一刑字第○七五七六號函暨函附測試結果照片
    、基隆市警察局第一分局南榮路派出所查獲毒品危害防制條例毒品初步鑑驗報告
    單在卷可稽；再被告於九十三年四月十五日、同年四月十九日兩度為警查獲後所
    採集之尿液檢體，經警送往基隆市衛生局以酵素免疫分析法及薄層層析法檢驗結
    果，前者呈海洛因代謝物嗎啡陽性反應，後者呈甲基安非他命及海洛因化謝物嗎
    啡陽性反應，有該局基衛檢字第○九三○○○五六○五號、第00000000
    00號檢驗成績書各一份附卷可稽，嗣再經本院將被告九十三年四月十九日採集
    之尿液檢體送請法務部調查局以氣相層析質譜儀分析法複驗結果，亦呈甲基安非
    他命及嗎啡陽性反應，有該局九十三年七月十二日調科壹字第○九三六二四一四
    七五號函附卷可按，堪認被告自白與事實相符。另被告前因施用第一級毒品海洛
    因及第二級毒品安非他命案件，經本院裁定送觀察、勒戒後，認有繼續施用毒品
    之傾向，經本院裁定送強制戒治，並於九十一年七月七日執行完畢後，由臺灣基
    隆地方法院檢察署檢察官於九十一年八月五日以九十一年度戒毒偵字第五二號為
    不起訴處分確定等情，復有臺灣高等法院被告全國前案紀錄表及上開不起訴處分
    書各一份附卷可參。事證明確，被告係強制戒治執行完畢釋放後，五年內再犯施
    用第一級毒品海洛因及第二級毒品安非他命之犯行堪以認定，應依法論科。
二、查海洛因及安非他命分別係毒品危害防制條例第二條第二項第一款、第二款所定
    之第一級毒品、第二級毒品，被告予以施用，核其所為，係犯毒品危害防制條例
    第十條第一項、第二項之施用第一級毒品罪及施用第二級毒品罪。其持有第一級
    毒品海洛因、第二級毒品安非他命係供施用，其持有第一級毒品、第二級毒品之
    低度行為分別為施用第一級毒品、第二級毒品之高度行為所吸收，不另論罪。其
    先後多次施用第一級毒品之犯行，時間緊接，犯罪構成要件相同，顯係基於概括
    犯意為之，為連續犯，應論以一罪並加重其刑。被告所犯上開二罪，犯意各別，
    罪名互異，應予分論併罰。公訴人雖僅就被告自九十三年四月初起至同年四月十
    九日下午五時五十分許採尿前之一日內止，施用第一級毒品海洛因之犯行起訴，
    而未論及事實欄所載被告其餘時點施用第一級毒品海洛因之犯行，然此部分之犯
    罪事實與起訴部分，有連續犯之裁判上一罪關係，為起訴之效力所及，本院自應
    併予審究。爰審酌被告前因施用毒品經觀察、勒戒並送強制戒治後，已因毒品危
    害防制條例予施用品者之寬典而未受刑事追訴，竟不知珍惜自新之機會而仍續為
    施用毒品，惡性非輕，惟審酌所犯施用毒品之犯罪係戕害自身健康之行為，於他
    人尚不致造成損害及其施用之次數、迄本院審理時始坦承犯行之態度等一切情狀
    ，分別量處如主文所示之刑，並定其應執行刑，以示懲儆。
三、扣案之含有第一級毒品海洛因殘渣之殘渣袋六只（其中五只係劉文魁所有，經基
    隆市警察局第一分局南榮路派出所查獲涉嫌毒品危害防制條例毒品初步鑑驗報告
    單在卷可稽，初步檢驗結果，呈嗎啡、海洛因反應，因內含之海洛因量微無法與
    塑膠袋分離，應認係查獲之毒品，不論是否屬犯人所有，均應依毒品危害防制條
    例第十八條第一項前段之規定沒收銷燬之。另扣案之注射針筒及吸管各一支，經
    核非專供施用毒品之器具，惟均為被告所有，且係供其施用第一級毒品所用之物
    ，業據被告供明在卷，爰依刑法第三十八條第一項第二款規定宣告沒收。至扣案
    之不明粉末二包（經鑑驗結果係葡萄糖，未檢出毒品成分，參卷附內政部警署刑
    事警察局九十三年六月十一日刑鑑字第○九三○○九○三四八號鑑驗通知書）、
    葯杓四支及止血帶一條等物，係被告友人劉文魁所有，且非被告施用毒品所用之
    物，分據被告及劉文魁供述在卷，自不予宣告沒收，附此敘明。
據上論斷，應依刑事訴訟法第二百九十九條第一項前段，毒品危害防制條例第十條第
一項、第二項、第二十三條第二項、第十八條第一項前段，刑法第十一條、第五十六
條、第五十一條第五款、第三十八條第一項第二款，判決如主文。
本案經檢察官林秋田到庭執行職務
中      華      民      國      九十三      年    八    月    　十三    日
                                臺灣基隆地方法院刑事第三庭
                                      審判長法官  鄭景文
                                            法官  曾雨明
                                            法官  王美婷
右正本證明與原本無異。
對於本件判決如有不服，應於收受送達後十日內，向本院提出上訴書狀，上訴於臺灣
高等法院，並按他造當事人之人數附具繕本。
                                          書記官  劉珍珍
中      華      民      國      九十三      年    八    月    　十三    日
附錄本案論罪科刑法條：
毒品危害防制條例第十條第一項、第二項
施用第一級毒品者，處六月以上五年以下有期徒刑。
施用第二級毒品者，處三年以下有期徒刑。
